臺灣臺中地方法院民事判決　95年度重訴字第535號
原　　　告　　溫達實業有限公司
兼法定代理人　乙○○
訴訟代理人　　林春榮律師
複　代理人　　楊大德律師
　　　　　　　甲○○
被　　　告　　台灣銀行股份有限公司
法定代理人　　丙○○
訴訟代理人　　林開福律師
被　　　告　　台灣人壽保險股份有限公司
法定代理人　　朱炳昱
訴訟代理人　　羅豐胤律師
複　代理人　　黃幼蘭律師
訴訟代理人　　徐明珠律師
複　代理人　　洪瑞霙律師
上列當事人間確認優先購買權存在等事件，本院於民國96年11月
8日言詞辯論終結，判決如下：
    主    文
原告之訴駁回。
訴訟費用由原告負擔。
    事實及理由
甲、程序方面：
一、按當事人喪失訴訟能力或法定代理人死亡或其代理權消滅者
    ，訴訟程序在有法定代理人或取得訴訟能力之本人，承受其
    訴訟以前當然停止；惟有訴訟代理人者不適用之；另承受訴
    訟人，於得為承受時，應即為承受之聲明；民事訴訟法第17
    0、173及第175條第1項分別定有明文。本件被告台灣銀行股
    份有限公司（下稱台銀公司）之法定代理人於民國96年1 月
    2日由許德南已變更為丙○○，並由被告台銀公司具狀聲明
    承受訴訟，有其提出之聲明承受訴訟狀及公司變更登記表在
    卷可稽，經核與前開規定相符，應准其承受訴訟，合先敘明
    。
二、按訴狀送達後，原告不得將原訴變更或追加他訴。但擴張或
    減縮應受判決事項之聲明者，不在此限；又不變更訴訟標的
    ，而補充或更正事實上或法律上之陳述者，非為訴之變更或
    追加；民事訴訟法第255條第1項第3款、第256條分別定有明
    文。本件原告起訴原聲明；(1)確認原告溫達實業有限公司（
    下稱溫達公司）就被告所有坐落台中市○區○○段第55之5
    、55之27地號如附圖所示紅色區域、面積約1141平方公尺（
    以實測為準）土地之優先購買權存在；(2)被告就前開土地應
    以出售與台灣人壽保險股份有限公司（下稱台壽公司）之相
    同條件與原告溫達公司訂立買賣契約，並於原告依約給付之
    同時，將該土地所有權移轉與原告溫達公司；(3)確認原告乙
    ○○就被告所有坐落台中市○區○○段第55之5、55之27 地
    號如附圖所示藍色區域、面積約414平方公尺（以實測為準
    ）土地之優先購買權存在；(4)被告就前開土地應以出售與台
    壽公司之相同條件與原告乙○○訂立買賣契約，並於原告乙
    ○○依約給付價金同時，將該土地所有權移轉登記與原告乙
    ○○。於95年12月19日提出民事追加起訴暨變更聲明狀，聲
    明: (1)確認原告溫達公司就被告台銀公司前所有及追加被告
    台壽公司現所有坐落台中市○區○○段第55之5、55之27 地
    號如起訴狀附圖所示紅色區域、面積約1141平方公尺（以實
    測為準）土地之優先購買權存在；(2)追加被告台壽公司應就
    前開土地於95年11月22日所為移轉登記塗銷；被告台銀公司
    就前開土地應以出售與追加被告台壽公司之相同條件與原告
    溫達公司訂立買賣契約，並於原告依約給付之同時，將該土
    地所有權移轉與原告溫達公司；(3)確認原告乙○○就被告台
    銀公司前所有及追加被告台壽公司現所有坐落台中市○區○
    ○段第55之5、55之27地號如起訴狀附圖所示藍色區域、面
    積約414平方公尺（以實測為準）土地之優先購買權存在；
    (4)追加被告台壽公司應就前開土地於95年11月22日所為移轉
    登記塗銷；被告台銀公司就前開土地應以出售與追加被告台
    壽公司之相同條件與原告乙○○訂立買賣契約，並於原告乙
    ○○依約給付價金之同時，將該土地所有權移轉登記與原告
    乙○○。96年10月4日提出民事準備狀，更正聲明: (1)確認
    原告溫達公司就台中市○區○○段第55之27、55之5地號如
    複丈成果圖所示編號B、C、M，面積1158 平方公尺土地之優
    先購買權存在；(2)被告台壽公司應就前開土地於95年11月22
    日所為移轉登記塗銷；被告台銀公司就前開土地應以出售與
    被告台壽公司之相同條件與原告溫達公司訂立買賣契約，並
    於原告依約給付之同時，將該土地所有權移轉與原告溫達公
    司；(3)確認原告乙○○就台中市○區○○段第55之27、55
    之5地號如複丈成果圖所示編號D、E、F、G、T、H、I’、X
    、N、O，面積465平方公尺土地之優先購買權存在；(4)被告
    台壽公司應就前開土地於95年11月22日所為移轉登記塗銷；
    被告台銀公司就前開土地應以出售與被告台壽公司之相同條
    件與原告乙○○訂立買賣契約，並於原告乙○○依約給付價
    金之同時，將該土地所有權移轉登記與原告乙○○。96年11
    月8日提出民事辯論意旨狀，聲明: (1)確認原告溫達公司就
    台中市○區○○段第55之27、55之5地號如複丈成果圖所示
    編號B、C、M，面積1158平方公尺土地之優先購買權存在；
    (2)被告台壽公司應就前開土地於95年11月22日所為移轉登記
    塗銷；被告台銀公司就前開土地應以出售與被告台壽公司之
    相同條件即新台幣（下同）1億8774萬6540元與原告溫達公
    司訂立買賣契約，並將該土地所有權移轉登記與原告溫達公
    司；(3)確認原告乙○○就台中市○區○○段第55之27、55之
    5地號如複丈成果圖所示編號D、E、F、G、T、H、I’、X、
    N、O，面積465平方公尺土地之優先購買權存在；(4)被告台
    壽公司應就前開土地於95年11月22日所為移轉登記塗銷；被
    告台銀公司就前開土地應以出售與被告台壽公司之相同條件
    即7539萬04 50元與原告乙○○訂立買賣契約，並將該土地
    所有權移轉登記與原告乙○○。此分別屬擴張應受判決事項
    之聲明及不變更訴訟標的而更正陳述，合於前揭規定，自應
    准許，先予敘明。
乙、實體方面：
一、原告起訴主張: 坐落台中市○區○○段第55之5、55之27號
    土地（下稱系爭土地）原均為被告台銀公司所有，被告台銀
    公司自76年10月起與原告乙○○就系爭土地55之5號土地中
    之153平方公尺土地及55之27號土地中之499平方公尺及其上
    面積252.31平方公尺之房屋（門牌號碼為台中市○區○○○
    路1段143號）成立租約，原告乙○○嗣在所承租之系爭土地
    上新增建客廳等建物，面積264平方公尺（即複丈成果圖所
    示編號E、F、G、H、N部份），並於95年5月12日就該土地續
    訂租約（下稱系爭租約甲），租賃期間至95年12月31日止，
    每月租金3萬元。被告台銀公司前將複丈成果圖所示編號B、
    C 、M部分土地及其上小部分老舊建物出租與訴外人林春煙
    ，並由原告溫達公司出資將已不堪使用之建物拆除，改建為
    面積約785平方公尺如複丈成果圖所示C、M之現在建物並經
    營餐廳，另以B部分，面積223平方公尺之土地為出入口，被
    告台銀公司並於90年7月11日，將55之5號土地中之261平方
    公尺土地及55之27號土地中之897平方公尺土地及其上面積
    219.34平方公尺之房屋（門牌號碼為台中市○區○○○路1
    段151號），改與原告溫達公司成立租約，並於95年5月12日
    就該土地續訂租約（下稱系爭租約乙），租賃期間至95年12
    月31日止，每月租金9萬2000元。而原告乙○○在如複丈成
    果圖所示編號D、E、F、G、T、H、I、X、N、O，面積合計為
    465平方公尺土地上有出資增建建物（下稱系爭房地甲），
    原告溫達公司在如複丈成果圖上所示編號B、C、M，面積合
    計1158平方公尺土地上有出資改建建物（下稱系爭房地乙）
    ，該等建物並均因具有獨立性，由原告等人分別取得所有權
    ，依土地法第104條第1項之規定，將系爭土地出賣時，原告
    等人有依同樣條件優先購買之權，惟被告台銀公司於95年8
    月29日將系爭土地及其上建物以公開投標之方式出售，由被
    告台壽公司以總價13億9489萬0420元得標，並於95年11月22
    日辦理所有權移轉登記完畢，然未通知原告行使優先承購買
    權，依土地法第104條第2項後段規定，該買賣契約不得對抗
    原告等人，況被告台銀公司分別與原告等人所訂立之系爭租
    約甲、乙均屬預定用於同類契約條款之定型化契約，於系爭
    租約甲、乙第14條雖均載明承租人無優先購買權，惟此項約
    定剝奪原告等人之優先購買權，對原告等人顯失公平，依民
    法第247條之1第3款之規定應屬無效，故原告等人對系爭土
    地確有優先購買權，為此爰依法提起本訴等語。並聲明：(1)
    確認原告溫達公司就台中市○區○○段第55之27、55之5地
    號如複丈成果圖所示編號B、C、M，面積1158平方公尺土地
    之優先購買權存在；(2)被告台壽公司應就前開土地於95年11
    月22日所為移轉登記塗銷；被告台銀公司就前開土地應以出
    售與被告台壽公司之相同條件即1億8774萬6540元與原告溫
    達公司訂立買賣契約，並將該土地所有權移轉登記與原告溫
    達公司；(3)確認原告乙○○就台中市○區○○段第55之27、
    55之5地號如複丈成果圖所示編號D、E、F、G、T、H、I’、
    X、N、O，面積465平方公尺土地之優先購買權存在；(4)被告
    台壽公司應就前開土地於95年11月22日所為移轉登記塗銷；
    被告台銀公司就前開土地應以出售與被告台壽公司之相同條
    件即7539萬0450元與原告乙○○訂立買賣契約，並將該土地
    所有權移轉登記與原告乙○○。
二、被告台銀公司則以：系爭租約甲、乙本屬分別以供居住、經
    營餐廳之目的而一併出租此房、地，即被告台銀公司並非出
    租系爭土地供原告等人興建房屋之用，而係以被告台銀公司
    所有之房、地一併出租，故系爭租約甲、乙並無土地法第10
    4條第1項規定之適用，且系爭租約甲、乙中之第8條，均明
    確約定禁止原告等人對於租賃物（包括房屋及其附屬基地）
    不得改建或增建，並且明示任何房、地「原狀」外之添加物
    ，縱為契約所載且經被告台銀公司同意之內部裝潢，於契約
    終止時亦均需拆除而以原狀交還，故系爭租約甲、乙均有非
    「租地建屋」之明確約定；而系爭房地乙，依林春煙所提出
    之切結書可知應為林春煙出資整修，縱為原告溫達公司出資
    ，亦僅係進行「整修」，非拆除重建，系爭房地甲亦因與被
    告台銀公司所有原建物使用共同壁及加建在該原建物之上，
    仍須利用該原建物之門戶進出，無獨立之進出通路，而成為
    該原建物之重要成分，故系爭房地甲、乙均仍應由原建物之
    所有權人即被告台銀公司取得該整修、增建部分之所有權。
    再者，依林春煙與原告乙○○於90年6月30日同時簽立之「
    房屋歸還點交書」及「房地點交記錄」所載，可知原告已承
    認點交當時之房、地現狀均屬被告台銀公司所有，即縱使原
    告對出資增建或改建部分有獨立所有權，原告亦已同意將所
    有權歸屬被告台銀公司；土地法第104條所定之優先承買權
    ，乃係為保護地上權人、典權人、承租人之利益，不具公益
    色彩，地上權人等既與土地所有權人訂立預先拋契之特約，
    於當事人間自有拘束力，並且基於公益或政策之目的，若某
    項權利不得拋棄，通常均有法律明文，前述優先承買權雖尚
    未發生，亦屬期待權，既無不得拋棄之明文規定，在現代工
    商社會亦不能低估當事人就自身所為之利亦益衡量及價值判
    斷能力，系爭租約甲第14條、系爭租約乙第15條均明訂承租
    人無優先購買權，於當事人間已有拘束力，此項特約應屬有
    效等語資為抗辯。並聲明:原告之訴駁回。
三、被告台壽公司則以: 系爭租約甲、乙並非承租土地以建築房
    屋之用，不符土地法第104條第1項之規定，且該2份契約第8
    條亦均約定原告等人不人改建或增建，再依原告等人出具之
    切結書表示所承租之房屋係供住家、商業使用，足見此契約
    為一般租賃而非基地租賃；被告否認系爭房地乙為原告溫達
    公司所出資改建，系爭房地甲建物應屬143號建物之附屬建
    物，原告乙○○無原始取得該物之所有權。縱原告等人確有
    增建或改建，然依系爭租約甲、乙之第8條約定，其等行為
    已屬違約行為，即使被告台銀公司對原告等人之違約行行為
    消極不行使權利，但權利之行使或維護本有其自由，單純不
    行使權利或行使懈怠並不會因而嘉惠侵害權利者，或消除其
    行為之不正當性；土地法第104條之性質屬於任意規定而非
    強行規定，且預先拋棄優先承買權並未違反公序良俗，原告
    等人既分別在系爭租約第14、15條中拋棄優先承買權，其等
    起訴主張有優先承買權自屬無據等語資為抗辯。並聲明: 原
    告之訴駁回。
四、本件不爭執之事實：
  (一)系爭土地原為被告台銀公司所有，被告台銀公司於76年10月
    ，將系爭土地上建物門牌為台中市○區○○○路一段143號
    之建物（建物面積252.31平方公尺），及該建物坐落基地暨
    其附屬基地（土地面積共652平方公尺）一併出租予原告乙
    ○○。兩造並於95年5月12日就上開建物及該建物坐落基地
    暨其附屬基地續訂租約，租賃間至95年12月31日，每月租金
    3萬元。
  (二)被告台銀公司於90年7月11日，將系爭土地上建物門牌為台
    中市○區○○○路一段151號之建物（建物面積219.34平方
    公尺），及該建物坐落基地暨其附屬基地（土地面積共1158
    平方公尺）一併出租予原告溫達公司。兩造並於95年5月12
    日就上開建物及該建物坐落基地暨其附屬基地續訂租約，租
    賃期間至95年12月31日止，每月租金92,000元
  (三)被告台銀公司於95年8月29日將系爭土地及其上建物，以現
    狀標售與被告台壽公司，並於95年11月22日辦妥所有權移轉
    登記。
五、本件兩造爭執首須審酌在於原告溫達公司對於系爭土地上，
    如附圖所示B、C、M，面積合計1158平方公尺土地，及原告
    乙○○對於系爭土地上，如附圖所示D、E、F、G、T、H、I
    ’、X、N、O，面積合計為465平方公尺土地，是否有優先承
    買權?
  (一)按基地出賣時，地上權人、典權人或承租人有依同樣條件優
    先購買之權。房屋出賣時，基地所有權人有依同樣條件優先
    購買之權。其順序以登記之先後定之。為土地法第104條第1
    項所明文。本條規定基地出賣時，承租人有依同樣條件優先
    購買之權，其承租人須為以建築房屋為目的，而承租該基地
    者，始足當之（最高法院77年度台上字第1243號判決意旨參
    照）。復按土地法第104條第1項規定租用基地建築房屋之承
    租人於出租人之基地出賣時有優先購買之權，若租用房屋及
    基地之承租人，於出租人之房屋基地出賣時，自不得援用該
    條規定，主張優先購買權（36年院解字第3763號解釋參照）
    ，要言之，土地法第104條規定限於以建築房屋為目的而租
    用基地之租賃契約承租人始得主張優先承買權，並非任何租
    用土地之承租人均得任意援引而為主張。
  (二)本件原告溫達公司主張就系爭土地上，如附圖所示B、C、M
    ，面積合計1158平方公尺土地，原告乙○○主張就系爭土地
    上，如附圖所示D、E、F、G、T、H、I’、X、N、O，面積合
    計為465平方公尺土地，依土地法第104條有優先購買權，則
    原告溫達公司、乙○○在系爭土地是否有租地建屋關係，自
    為本件爭點所在。經查：
  (1)原告主張分別與被告台銀公司訂立租賃契約之事實，固據其
    提出系爭租約甲、乙各1份附卷可稽，惟依系爭租約甲、乙
    第1條，被告台銀公司係將系爭土地上，建物門牌分別為台
    中市○區○○○路1段143號、151號之建物，與該建物坐落
    基地暨其附屬基地一併分別出租予原告乙○○、原告溫達公
    司；再依系爭租約甲第8條租賃物之使用方式，被告台銀公
    司與原告乙○○係約定：「本租賃物限於作住宅使用，不得
    作為營業場所，亦不得作為學生宿舍。乙方（即原告乙○○
    ）對於租賃物（包括房屋及其附屬基地）不得改建或增建。
    」及依系爭租約乙第8條租賃物之使用方式，被告台銀公司
    與原告溫達公司係約定：「乙方（即原告溫達公司）對於租
    賃物（包括房屋及其附屬基地）不得改建或增建，但因內部
    裝潢需要，無損害建築結構，須經本行（即被告台銀公司）
    同意辦理之…租期屆滿交還房地時，應以該屋原狀交還甲方
    」，及原告於承租時，分別出具切結書表示承租台中市○○
    ○路○段143號房屋係作為住家使用；承租台中市○○○路○
    段151號房屋係作為商業使用（此詳參卷內被告台壽公司所
    提之原告並不爭執之切結書影本2紙）等情觀之，被告台銀
    公司係就系爭土地及其上建物一併出租與原告乙○○及溫達
    公司，供住宅及經營餐廳使用，並無「租地建屋」之合意，
    原告乙○○及溫達公司自非以建築房屋為目的而租用基地之
    租賃契約承租人。
  (2)況系爭租約甲、乙亦明確約定禁止原告二人於出租房屋及附
    屬基地上為改建或增建，且明示縱為契約所載且經被告台銀
    公司同意之內部裝潢，於契約終止時亦均須拆除而以「原狀
    」交還；上述切結書亦明載「如到期不再繼續承租，將拋棄
    地上的一切裝潢設施，絕無異議。」是兩造於簽約時，已明
    確約定就系爭租約甲、乙均非「租地建屋」之租賃契約自明
    。
  (3)綜上所述，原告乙○○及溫達公司為租用建物門牌分別為台
    中市○區○○○路1段143號、151號之建物及與該建物坐落
    基地暨其附屬基地之承租人，非以建築房屋為目的而租用基
    地之租賃契約承租人，揆諸首開說明，自不得援用土地法第
    104條規定主張優先購買權。
　(三)原告溫達公司雖另主張附圖所示C、M之建物，為其於83、84
    年間拆除被告台銀公司之原始建物後，自行出資興建而成之
    現存建物經營餐廳；原告乙○○主張附圖E、F、G、N、H為
    其所增建並取得所有權，被告台銀公司並與原告等人續訂租
    約至今，自屬房屋經建築後，而與基地所有人訂約承租基地
    之情形，依最高法院70年台上字第818號、91年台上字第215
    4號判決意旨觀之，原告自得依土地法第104條就附圖B、C、
    M，面積合計1158平方公尺土地及附圖所示D、E、F、G、T、
    H、I’、X、N、O，面積合計為465平方公尺土地，主張優先
    購買權。惟查：
  (1)本件如原告主張兩造所不爭執者，被告台銀公司係於76年10
    月，將系爭土地55之5號土地中之153平方公尺土地及55之27
    號土地中之499平方公尺及其上面積252.31平方公尺之房屋
    （門牌號碼為台中市○區○○○路1段143號）出租予原告乙
    ○○，並於95年5月12日續訂系爭租約甲；被告台銀公司於
    90年7月11日，將系爭土地上建物門牌為台中市○區○○○
    路一段151號之建物（建物面積219.34平方公尺），及該建
    物坐落基地暨其附屬基地（土地面積共1158平方公尺）一併
    出租予原告溫達公司，並於95年5月12日續訂系爭租約乙。
    依上述兩造所不爭執之租賃契約觀之，被告台銀公司於76年
    10日及90年7月11日分別與原告乙○○及溫達公司所訂立之
    租賃契約，均為建物及基地之租賃契約。
  (2)原告溫達公司雖主張附圖所示C、M之建物，為其於83、84年
    間拆除被告台銀公司之原始建物後，自行出資興建而成之現
    存建物經營餐廳，被告台銀公司知悉此改建情事，猶與原告
    溫達公司續訂租約，本件自屬租地建屋契約云云，為被告台
    銀公司否認，經查：被告台銀公司於83年就系爭土地及其上
    建物門牌為台中市○區○○○路一段151號（其時門牌為台
    中市○○○路83號）之建物及該建物坐落基地暨其附屬基地
    （土地面積共1158平方公尺）一併出租與訴外人林春煙，林
    春煙並於83年7月14日切結「本人承租貴行代管有現址：台
    中市○○○路83號房屋，因改為商業使用，而須整修本人同
    意在不影響該屋整體結構與安全性原則下整修。對整修該屋
    所產生之附加價值，於將來退租時，決不要求任何補償或抵
    繳租金」，而林春煙於90年6月30日不續租而返還租賃物予
    被告台銀公司時，於房屋歸還點交書上載明：「本人承租貴
    行台中市○區○○○路83號（現址：台中市○區○○○路1
    段151號）房地全部不續承租自即日起現狀歸貴行。本房地
    以現狀歸還，如有任何遺留物均無條件歸貴行所有無誤。」
    此有兩造均不爭執之原告溫達公司提出之租賃契約、切結書
    及被告台銀公司提出之房屋歸還點交書各1紙附卷可稽，是
    本件原告溫達公司主張附所示C、M之建物，為其於83、84年
    重建之時，實際之承租人為林春煙而非原告溫達公司；而林
    春煙於90年6月30日返還租賃物時，並於房屋歸還點交書上
    表明房地以現狀歸還，如有任何遺留物均無條件歸被告台銀
    公司所有，而其時原告溫達公司之法定代理人乙○○並擔任
    林春煙與被告台銀公司於83年租賃契約之連帶保證人，並於
    林春煙簽立之房屋歸還點交書上簽名，是林春煙及原告溫達
    公司之法定代理人乙○○於其時均已就系爭土地上所承租範
    圍之建物，已全部歸還予被告台銀公司，是嗣後被告台銀公
    司於90年7月11日，將系爭土地上建物門牌為台中市○區○
    ○○路一段151號之建物（建物面積219.34平方公尺），及
    該建物坐落基地暨其附屬基地（土地面積共1158 平方公尺
    ）一併出租予原告溫達公司，並於95年5月12日續訂系爭租
    乙，均應為建物及基地租賃契約甚明，而非如原告溫達公司
    主張其為系爭土地上建物之所有人，與被告台銀公司所訂立
    僅為基地之租賃契約。
  (3)按最高法院70年度台上字第818號判決要旨固為：「無論於
    房屋所有人，就其房屋自始即與其基地所有人間有其租地建
    屋之關係存在，抑或係於房屋既經建築後，而始與基地所有
    人訂約承租基地之情形，均應有其適用」，最高法院91年度
    台上字第2154號判決要旨固為：「違章建築之房屋於建造完
    成後，始由房屋受讓人逕向土地所有人租用該基地，仍無礙
    租地建屋之本質，並無排除土地法第104條之適用」，惟上
    述判決所認定之事實，仍須房屋之所有人或受讓人與基地所
    有人間所訂立之租賃契約係為承租基地使用，此有上述最高
    法院70年度台上字第818號及91年度台上字第2154號判決附
    卷可參。本件如上所述，被告台銀公司與原告所分別訂立之
    租賃契約，自始即為建物及基地之租賃契約，原告亦未舉證
    證明兩造自始即有租地建屋之合意，是難認原告得依土地法
    第104條主張優先購買權。
六、綜上所述，原告與被告台銀公司所訂立之系爭租約，均非租
    地建物之契約，則原告依土地法第104條主張優先購買權，
    並訴請(1)確認原告溫達公司就台中市○區○○段第55之27、
    55之5地號如複丈成果圖所示編號B、C、M，面積1158平方公
    尺土地之優先購買權存在；(2)被告台壽公司應就前開土地於
    95年11月22日所為移轉登記塗銷；被告台銀公司就前開土地
    應以出售與被告台壽公司之相同條件即1億8774萬6540元與
    原告溫達公司訂立買賣契約，並將該土地所有權移轉登記與
    原告溫達公司；(3)確認原告乙○○就台中市○區○○段第55
    之27、55之5地號如複丈成果圖所示編號D、E、F、G、T、H
    、I’、X、N、O，面積465平方公尺土地之優先購買權存在
    ；(4)被告台壽公司應就前開土地於95年11月22日所為移轉登
    記塗銷；被告台銀公司就前開土地應以出售與被告台壽公司
    之相同條件即7539萬0450元與原告乙○○訂立買賣契約，並
    將該土地所有權移轉登記與原告乙○○，均無理由，應予駁
    回。
七、本件事證已臻明確，兩造其餘主張及攻擊防禦方法，核與判
    決結果無影響者，爰不一一論述，併此敘明。
八、本件訴訟費用負擔之依據：民事訴訟法第78條。
中　　華　　民　　國　　96　　年　　12　　月　　7　　日
                  民事第二庭    法  官  涂秀玲
正本係照原本作成。
如對本判決上訴，須於判決送達後20日內向本院提出上訴狀。
中　　華　　民　　國　　96　　年　　12　　月　　7　　日
                                書記官
